【裁判字號】    97,易,834
【裁判日期】    971231
【裁判案由】    違反商標法
【裁判全文】
臺灣新竹地方法院刑事判決               97年度易字第834號
公  訴  人  臺灣新竹地方法院檢察署檢察官
被      告  甲○○
                    （現於臺灣新竹分監執行中）
上列被告因違反商標法案件，經檢察官提起公訴（97年度偵字第
3675號），本院判決如下：
    主  文
本件公訴不受理。
    理  由
一、公訴意旨略以：被告甲○○明知如附表1 所示之「LEVI'S」
    、「YN」、「BURBERRY」、「PRADA 」、「ABERCROMBIE 」
    、「HOLLISTER 」、「POLO」、「TOMMY HILFIGER」、「
    Timberland」等商標圖樣、文字，已由「美商利惠公司」、
    「美國棒球聯盟股份有限公司」、「英國布拜里公司」、「
    盧森堡普瑞得有限公司」、「美商A&F 商標公司」、「美商
    J.M.H 商標公司」、「美商. 波露/ 羅蘭公司有限合夥」、
    「美商唐美希緋格許可公司」、「美商森林地公司」向我國
    經濟部智慧財產局註冊取得商標專用權，並專用於男女服裝
    等商品，屬於大眾所共知之商標，現仍於商標專用期間內，
    竟基於販賣仿冒商品之犯意，以每件新臺幣（下同）110 元
    至130 元不等之價格購入上開仿冒商標圖樣文字之服飾後，
    自民國97年2 月3 日起，在其租用位於新竹縣竹東鎮○○路
    上之「中興河道廣場」內攤位，僱用不知情之店員馮秋燕擔
    任銷售員，以每件290 元、490 元、590 元、690 元、1080
    元不等之價格販售予不特定人圖利。嗣於97年2 月4 日14時
    15分許，為警在上址當場查獲，並扣得仿冒「LEVI'S」商標
    圖案之上衣35件、「YN」商標圖案之上衣22件、「PRADA 」
    商標圖案之上衣13件、「BURBERRY」商標圖案之上衣7 件、
    「AB ERCROMBIE」商標圖案之外套266 件、「ABERCROMBIE
    」商標圖案之T 恤60件、「ABERCROMBIE 」商標圖案之長褲
    28件、「ABERCROMBIE 」商標圖案之毛衣35件、「ABERCROM
    BI E」商標圖案之襯衫71件、「HOLLISTER 」商標圖案之外
    套12件、「HOLLIST ER」商標圖案之T 恤20件、「HOLLISTE
    R 」商標圖案之毛衣80件、「POLO」商標圖案之外套45件、
    「POLO」商標圖案之襯衫91件、「POLO」商標圖案之毛衣13
    5 件、「TOM MY」商標圖案之襯衫51件、「TOMMY 」商標圖
    案之毛衣165 件、「Timberlend」商標圖案之牛仔褲321 件
    、「Timberlend」商標圖案之襯衫20件、「Timberlend」商
    標圖案之T 恤81件、「Timberlend」商標圖案之外套7 件、
    「Timberlend」商標圖案之背心8 件、「Timberlend」商標
    圖案之夾克8 件、估價單1 本等物，因認被告涉有商標法第
    82條之明知為未得商標權人同意，於同一商品，使用相同之
    註冊商標之商品而販賣罪嫌等語。
二、按同一案件繫屬於有管轄權之數法院者，由繫屬在先之法院
    審判之；而依刑事訴訟法第8 條之規定不得為審判者，應諭
    知不受理之判決，並得不經言詞辯論為之；又刑事訴訟法第
    267 條規定，檢察官就犯罪事實一部起訴者，其效力及於全
    部，係指已起訴之部分及未起訴之部分，均構成犯罪，並具
    有連續犯、牽連犯或想像競合犯等裁判上一罪關係，或屬常
    業犯、接續犯、吸收犯、結合犯、加重結果犯等實質上一罪
    ，其一部犯罪事實經起訴者，本於審判不可分原則，受訴法
    院應就構成同一案件之全部犯罪事實予以審判而言（最高法
    院93年度台上字第6182號判決參照）。
三、經查：
（一）被告甲○○前因明知附表2 所示之商標圖樣及文字，分別
      經附表2 所示之公司向我國經濟部智慧財產局申請註冊登
      記取得商標權，現仍在專用期間，未經商標權人同意，不
      得就同一商品，使用相同之註冊商標。甲○○竟基於販賣
      仿冒商標商品之集合犯犯意，自97年1 月間某日起，向真
      實姓名年籍不詳，自稱「黃先生」之人購買仿冒如附表2
      所示之商標圖樣及文字之商品，並承租臺中市○○區○○
      路521 號1 樓，以「元富貿易公司」開設服飾店，陳列販
      售附表2 所示之仿冒商標商品。並與魏麗華基於共同犯意
      之聯絡，自97年1 月24日開始，以1000元之代價，僱用魏
      麗華在上址，擔任店員，陳列販售附表2 所示之仿冒商標
      商品予不特定之人。嗣於97年2 月14日，在上址，為法務
      部調查局臺中縣調查站當場查獲，並扣得如附表2 所示之
      仿冒商標商品，經台灣台中地方法院檢察署檢察官以97年
      度偵字第8321號偵辦後，於97年7 月23日向台灣台中地方
      法院起訴，而於97年8 月11日繫屬台灣台中地方法院，經
      台灣台中地方法院以97年度易字第3233號審理中，有該案
      之起訴書及台灣高等法院被告前案紀錄表1 份在卷可稽。
（二）又刑事法若干犯罪之行為態樣，本質上原具有反覆、延續
      實行之特徵，立法時既予特別歸類，定為犯罪構成要件之
      行為要素，則行為人基於概括之犯意，在密切接近之一定
      時、地持續實行之複次行為，倘依社會通念，於客觀上認
      為符合一個反覆、延續性之行為觀念者，於刑法評價上，
      即應僅成立一罪，俾免有重複評價、刑度超過罪責與不法
      內涵之疑慮；學理上所稱「集合犯」之職業性、營業性或
      收集性等具有重複特質之犯罪均屬之，例如經營、從事業
      務、收集、販賣、製造、散布等行為概念者是，此有最高
      法院95年度臺上字第1079號判決意旨可資參照。
（三）本件被告自97年2 月3 日起，在其租用位於新竹縣竹東鎮
      ○○路上之「中興河道廣場」內攤位，僱用不知情之店員
      馮秋燕擔任銷售員，以每件290 元、490 元、590 元、69
      0 元、1080元不等之價格販售如附表1 所示仿冒商標商品
      予不特定人圖利，迄至同年2 月4 日查獲，且依其於本院
      準備程序之供述，本件扣案之仿冒商標商品係自97年1 月
      中旬陸陸續續向第三人販入，且其中一部分係向前案即台
      中地方法院檢察署97年度偵字第8321號案件之「黃先生」
      購買（見本院97年12月26日準備程序筆錄），有台中地方
      法院檢察署97年度偵字第8321號起訴書附卷可資比對，是
      本件被告販入及販賣之仿冒商標商品時間與前案販入及販
      賣仿冒商標商品之時間，堪認係在密集期間內以相同之方
      式持續進行，未曾間斷，此販賣仿冒商標商品之犯行，即
      具有反覆、延續實行之特徵，從而在行為概念上，縱有多
      次陳列、販賣之舉措，仍應評價認係包括一罪之集合犯，
      方屬適法。（三）準此，被告先前既基於販賣仿冒商標商
      品之犯意，自97年1 月間某日向真實姓名年籍不詳，自稱
      「黃先生」之人購買仿冒如附表2 所示之商標圖樣及文字
      之商品，並自同年1 月24日起在臺中市○○區○○路521
      號1 樓，以「元富貿易公司」開設服飾店，陳列販售附表
      2 所示之仿冒商標商品，於同年2 月14日為警查獲。本件
      檢察官起訴被告販售如附表1 所示之仿冒商標商品之時間
      ，自同年2 月3 日起至同年2 月4 日止，包含在前案犯罪
      期間內，與前案為集合犯之實質上一罪關係，堪以認定。
      檢察官就與前案具實質上一罪關係之同一案件，另以97年
      度偵字第3675號向本院起訴，於97年10月27日繫屬於本院
      ，此有臺灣新竹地方法院檢察署97年10月27日竹檢國良97
      偵3675字第5102號函上本院收文戳印1 份、台灣高等法院
      被告前案紀錄表1 份可證，揆諸前揭說明，本件爰不經言
      詞辯論，逕為諭知不受理之判決。
四、據上論結，應依刑事訴訟法第303 條第2 款、第307 條，判
    決如主文。
中    華    民    國    97    年    12    月    31    日
                  刑事第五庭    法  官  黃惠玲
以上正本證明與原本無異。
如不服本判決應於收受判決後10日內向本院提出上訴書狀，並應
敘述具體理由。其未敘述上訴理由者，應於上訴期間屆滿後20日
內向本院補提理由書(均須按他造當事人之人數附繕本)「切勿逕
送上級法院」。
中    華    民    國    97    年    12    月    31    日
                                書記官  鄭明枝
附表1：（新竹地方法院檢察署97年度偵字第3675號）
┌──┬───────────┬─────────┐
│編號│商    標              │仿冒物品及數量    │
├──┼───────────┼─────────┤
│1   │LEVI'S（美商利惠公司）│上衣35件。        │
│    │                      │                  │
│    │                      │                  │
├──┼───────────┼─────────┤
│2   │YN（美國棒球聯盟股份有│上衣22件。        │
│    │限公司）              │                  │
│    │                      │                  │
│    │                      │                  │
├──┼───────────┼─────────┤
│3   │BURBERRY（英國布拜里公│上衣7件。         │
│    │司）PRADA （盧森堡普瑞│上衣13件。        │
│    │得有限公司）          │                  │
│    │                      │                  │
│    │                      │                  │
│    │                      │                  │
│    │                      │                  │
│    │                      │                  │
├──┼───────────┼─────────┤
│4   │ABERCROM BIE、HOLLISTE│外套266件。       │
│    │R（美商A&F 商標公司、 │T-shirt60件。     │
│    │美商 J.M.H.商標公司） │長褲28件。        │
│    │                      │毛衣35件。        │
│    │                      │襯衫71件。        │
│    │                      │外套12件。        │
│    │                      │T-shirt20件。     │
│    │                      │毛衣80件。        │
│    │                      │外套12件。        │
│    │                      │T恤20件。         │
│    │                      │毛衣80件。        │
├──┼───────────┼─────────┤
│5   │POLO（美商.波露/ 羅蘭 │外套45件。        │
│    │公司有限合夥）        │襯衫91件。        │
│    │                      │毛衣135件。       │
├──┼───────────┼─────────┤
│6   │TOMMY HI LFIGER （美商│毛衣165件。       │
│    │唐美希緋格許可公司）  │襯衫51件。        │
│    │Timberland（美商森林地│外套7件。         │
│    │公司）                │T-shirt 81件。    │
│    │                      │牛仔褲321件。     │
│    │                      │襯衫20件。        │
│    │                      │背心8件。         │
│    │                      │夾克8件。         │
└──┴───────────┴─────────┘
附表2：（台中地方法院檢察署97年度偵字第8321號附表）
┌──┬───────┬───────┬────┬──┐
│編號│商標圖樣及文字│商標權人      │商品種類│數量│
├──┼───────┼───────┼────┼──┤
│1   │DIESEL        │迪索公司      │褲子    │249 │
├──┼───────┼───────┼────┼──┤
│2   │Timberland    │添柏嵐股份有限│褲子    │209 │
│    │              │公司          │        │    │
├──┼───────┼───────┼────┼──┤
│3   │Timberland    │同上          │衣服    │ 73 │
├──┼───────┼───────┼────┼──┤
│4   │D&G           │嘉杜有限公司  │褲子    │ 98 │
├──┼───────┼───────┼────┼──┤
│5   │BOSS          │雨果伯斯商標管│褲子    │342 │
│    │              │理公司        │        │    │
├──┼───────┼───────┼────┼──┤
│6   │Levi's        │美商˙利惠公司│衣服    │ 96 │
└──┴───────┴───────┴────┴──┘


司法院資訊處製作；財團法人民間司法改革基金會備份。
